【裁判字號】    99,上易,344
【裁判日期】    990504
【裁判案由】    傷害
【裁判全文】
臺灣高等法院臺中分院刑事判決         99年度上易字第344號
上  訴  人  臺灣臺中地方法院檢察署檢察官
上  訴  人
即  被  告  甲○○
上列上訴人等因被告傷害案件，不服臺灣臺中地方法院98年度易
字第3801號中華民國99年1月18日第一審判決（起訴案號：臺灣
臺中地方法院檢察署98年度偵字第23205號），提起上訴，本院
判決如下：
    主  文
上訴駁回。
甲○○緩刑貳年。
    事  實
一、甲○○於民國98年8月19日上午9時許，在臺中縣沙鹿鎮○○
    街71號前，與乙○○因債務問題而起爭執，竟基於傷害之犯
    意，徒手毆打乙○○之臉部及身體，致乙○○因此受有頭部
    外傷、臉部撕裂傷、胸部挫傷等傷害。
二、案經乙○○訴由臺中縣警察局清水分局報請臺灣臺中地方法
    院檢察署檢察官偵查起訴。
    理  由
壹、程序部分：
    按現行刑事訴訟法為保障被告之反對詰問權，排除具有虛偽
    危險性之傳聞證據，以求實體真實之發見，於該法第159條
    第1項明定被告以外之人於審判外之言詞或書面陳述，除法
    律有規定者外，不得作為證據。而刑事訴訟法第159條之1至
    159條之4有傳聞法則之例外規定，且被告以外之人於審判外
    之陳述，雖不符前4條之規定，而經當事人於審判程序同意
    作為證據，法院審酌該言詞陳述或書面陳述作成時之情況，
    認為適當者，亦得為證據；當事人、代理人或辯護人於法院
    調查證據時，知有第159條第1項不得為證據之情形，而未於
    言詞辯論終結前聲明異議者，視為有前項之同意，刑事訴訟
    法第159條之5定有明文。本件告訴人乙○○於偵查中之指訴
    ，係屬被告以外之人於審判外之陳述，而檢察官、被告並未
    就上開陳述有所爭執，且迄於本院言詞辯論終結前，均未主
    張有刑事訴訟法第159條第1項不得為證據之情形，是應認已
    同意作為證據，且經本院審酌後，認無不適當之情形，應認
    具有證據能力，合先敘明。
貳、實體部分：
一、訊據上訴人即被告(下稱被告)甲○○，對於上揭犯罪事實供
    認不諱，核與告訴人乙○○於偵查中之指訴相符，並有光田
    綜合醫院診斷證明書1紙、刑案現場照片4張在卷可稽。本案
    事證明確，被告之傷害犯行，洵堪認定。
二、核被告所為，係犯刑法第277條第1項之傷害罪。原審因而適
    用刑事訴訟法第299條第1項前段、刑法第277條第1項、第41
    條第1項前段、刑法施行法第1條之1第1項、第2項前段等規
    定，並審酌被告與告訴人乙○○原為好友關係，因債務問題
    起爭執，出手傷害告訴人，致告訴人受有頭部外傷、臉部撕
    裂傷、胸部挫傷等傷害，且被告當時尚未賠償告訴人損失，
    被告前無犯罪前科，素行尚佳，及其犯後坦承犯行等一切情
    狀，量處有期徒刑3月，如易科罰金，以新台幣1000元折算1
    日，其認事用法，核無違誤，量刑亦屬允當。檢察官依據告
    訴人之請求，提起上訴，指摘原審漏未審酌被告傷害之手段
    、尚未賠償及造成告訴人鉅大損害等情，量刑過輕，有違罪
    刑相當性原則；惟被告事後已與告訴人成立調解，賠償告訴
    人新台幣9萬元，有臺灣臺中地方法院99年度司中調字第466
    號調解程序筆錄影本1紙附卷可稽，告訴人亦表示願意原諒
    被告，並予緩刑之機會(見本院卷第34頁反面)，則檢察官上
    訴之原因已不存在，其上訴為無理由，而被告提起上訴，請
    求從輕量刑，亦無理由，均應予駁回。查被告前未曾犯罪，
    有臺灣高等法院被告前案紀錄表可稽，此次一時失慮，毆傷
    告訴人，事後已與告訴人和解，賠償損害，告訴人亦願原諒
    、求予緩刑，業如前述，則被告經此偵審程序及罪刑之宣告
    後，當知所警惕，應無再犯之虞，本院認其所受之宣告刑，
    以暫不執行為適當，併諭知緩刑2年，以啟自新。
據上論斷，應依刑事訴訟法第368條，刑法第74條第1項第1款，
判決如主文。
本案經檢察官丙○○到庭執行職務。
中    華    民    國    99    年    5     月    4    日
            刑事第十一庭  審判長法  官  郭  同  奇
                                法  官  陳  慧  珊
                                法  官  洪  曉  能
以上正本證明與原本無異。
不得上訴。
                                書記官  林  明  冬
中    華    民    國    99    年    5     月    4    日
【附錄本案論罪科刑法條】
刑法第277條第1項
傷害人之身體或健康者，處3年以下有期徒刑、拘役或1千元以下
罰金。

司法院資訊處製作；財團法人民間司法改革基金會備份。
